臺灣士林地方法院刑事判決　　　　　　100年度審訴字第476號
公　訴　人　臺灣士林地方法院檢察署檢察官
被　　　告　張明書
選任辯護人　林智群律師
上列被告因違反槍砲彈藥刀械管制條例案件，經檢察官提起公訴
（100年度偵字第5460號），本院判決如下：
    主  文
張明書犯非法寄藏可發射子彈具殺傷力之槍枝罪，累犯，處有期
徒刑貳年拾月，併科罰金新臺幣肆萬元，罰金如易服勞役，以新
臺幣壹仟元折算壹日。扣案之改造手槍壹支（含彈匣壹個，槍枝
管制編號：0000000000號）沒收。
    犯 罪 事 實
一、張明書前因違反槍砲彈藥刀械管制條例、毒品危害防制條例
    案件，經臺灣板橋地方法院先後以94年度訴字第2407號、95
    年度易字第1233號判決，分別判處有期徒刑3 年、5 月確定
    ，嗣後並經同法院以96年度聲減字第5477號裁定應執行刑為
    有期徒刑3 年2 月，甫於民國98年4 月13日假釋出監，假釋
    期間付保護管束至99年7 月8 日期滿未經撤銷而執行完畢。
    詎仍不知悔改，明知槍枝（管制編號0000000000號改造手槍
    含彈匣1 個）係換裝土造金屬槍管之仿COLT廠半自動手槍的
    改造手槍，具有殺傷力，為槍砲彈藥刀械管制條例列管之槍
    枝，未經許可不得寄藏，竟於100 年4 月23日晚間8 時許，
    在新北市淡水區「紅樹林捷運站」附近，受姓名年籍不詳綽
    號「小傑」之成年男子委託代為保管後，即隨身藏放，嗣於
    同日晚間11時許，因與宋桂珍形跡可疑，經警在新北市○○
    區○○路、淡金公路附近某「萊爾富便利商店」外施以盤查
    ，主動自身上交出前開改造手槍之彈匣1 個，並帶同警方至
    附近草叢起出上揭改造手槍1 支，始悉上情。
二、案經新北市政府警察局金山分局報請臺灣士林地方法院檢察
    署檢察官偵查起訴。
    理  由
壹、證據能力部分：
    按被告以外之人於審判外之言詞或書面陳述，除法律有規定
    者外，不得作為證據，刑事訴訟法第159 條第1 項固有明文
    。惟被告以外之人於審判外之陳述，經當事人於審判程序同
    意作為證據，法院審酌該言詞陳述或書面陳述作成時之情況
    ，認為適當者，亦得為證據；當事人、代理人或辯護人於法
    院調查證據時，知有上開刑事訴訟法第159 條第1 項不得為
    證據之情形，而未於言詞辯論終結前聲明異議者，視為有前
    項之同意，刑事訴訟法第159 條之5 亦有明文。本判決以下
    援用各項傳聞證據，經本院於審判程序提示予被告、辯護人
    ，並告以內容要旨，被告、辯護人表示無意見，且未聲明異
    議，本院審酌相關言詞陳述或書面陳述作成時之情況，認為
    適當，依前揭法條意旨，均得援為本案證據。
貳、實體部分：
  一、上揭犯罪事實，業據被告張明書迭於警詢、偵查及本院準
      備程序期日、審理中坦白不諱（見偵卷第5460號第5 至8
      頁、第46至48頁、第78至79頁、第84至85頁、第100 至10
      1 頁、本院100 年9 月21日、同年11月24日準備程序筆錄
      第2 頁及101 年3 月12日、同年4 月13日審判筆錄第2頁
      ），復與證人宋桂珍於警詢時、證人即案發時查獲被告之
      新北市政府警察局金山分局員警陳順源於本院審理時之證
      述內容（見同上偵卷第9 至11頁、本院卷第73至75頁）相
      互勾稽，大致相符，並有扣案之改造手槍1 支（含彈匣1
      個，槍枝管制編號：00 00000000 號）及卷附查獲現場照
      片8 張（見同上偵卷第19至22頁）可佐。又上開改造手槍
      經送內政部警政署刑事警察局以檢視法、性能檢驗法鑑驗
      後，結果略以：送鑑改造手槍1 枝（槍枝管制編號：
      0000000000 號 ），認係改造手槍，由仿COLT廠半自動手
      槍製造之槍枝，換裝土造金屬槍管而成，擊發功能正常，
      可供擊發適用子彈使用，認具殺傷力等情，有該局100 年
      5 月9 日刑鑑字第1000055290號鑑定書1 份在卷可考（見
      同上偵卷第66 頁 ），是被告所持有之上開改造手槍，屬
      槍砲彈藥刀械管制條例第4 條第1 項第1 款所稱之其他可
      發射金屬或子彈具有殺傷力之各式槍砲無訛。綜上，足徵
      被告之自白核與事實相符，應堪採信。本件事證明確，被
      告前揭犯行洵堪認定，應依法論科。
  二、按「寄藏」之受人委託代為保管，其保管之本身所為之「
      持有」，係「寄藏」之當然結果，法律上自宜僅就「寄藏
      」行為為包括之評價，不應另就「持有」予以論罪（最高
      法院74年台上字第3400號判例可資參照）。是核被告寄藏
      前揭具有殺傷力改造手槍之行為，係犯槍砲彈藥刀械管制
      條例第8 條第4 項之非法寄藏可發射子彈具殺傷力之槍枝
      罪，其持有槍枝行為乃寄藏之當然結果不另論罪。又被告
      有如上揭犯罪事實欄所載之科刑及執行情形，此有卷附臺
      灣高等法院被告前案紀錄表1 份可稽，其於受徒刑之執行
      完畢後，5 年以內故意再犯本件有期徒刑以上之罪，為累
      犯，應依刑法第47條第1 項之規定加重其刑。次按，對於
      未發覺之罪自首而受裁判者，得減輕其刑。但有特別規定
      者，依其規定，刑法第62條定有明文；復按槍砲彈藥刀械
      管制條例第18條第1 項前段之犯本條例之罪自首，並報繳
      其持有之全部槍砲、彈藥、刀械者，減輕或免除其刑，乃
      屬自首之特別規定（最高法院92年度臺上字第422 號、82
      年臺上字第5384號判決意旨參照）。查被告未經許可持有
      改造手槍之犯行，在未為任何有偵查犯罪職權之公務員發
      覺前，即主動向新北市政府警察局金山分局偵查佐陳順源
      自首，並報繳其持有本案扣案之槍枝而接受裁判等情，業
      經證人即本件查獲員警陳順源於本院審理時證稱：「問：
      為何會碰到被告？答：…，看到被告跟一位女性友人到達
      現場，後來我們有去盤查他，發現被告也是通緝犯，被告
      自己主動從身上拿出彈匣，並說草叢旁有槍，我們從被告
      所指的地方找到槍枝…。」；「問：被告當時的態度如何
      ？答：很合作，配合度很高，彈匣是被告自己主動交出來
      。」；「問：這一連串的動作是因為被告主動拿出彈匣之
      後，你們查出被告的身分，再經過被告指引下才查出本案
      槍枝？答：是的。」；「問：被告主動交出彈匣之後，是
      否馬上主動指出槍枝地點，告知你們他持有槍枝？答：是
      的，我們根據他指的地點找出槍枝。」明確，足見被告於
      警方查覺其犯行前即自首並主動交出其持有之槍枝並接受
      裁判，揆諸上揭說明，爰依槍砲彈藥刀械管制條例第18條
      第1 項前段之規定，減輕被告之刑責，並依刑法第71條第
      1 項之規定先加後減之。又辯護意旨另以：被告既已供出
      上游即委託寄藏之人係綽號「小傑」之成年男子，符合槍
      砲彈藥刀械管制條例第18條第4 項關於自白減刑之規定，
      云云，惟按槍砲彈藥刀械管制條例第18條第4 項關於自白
      減免其刑之規定，必須供出全部槍砲、彈藥、刀械之來源
      及去向，並因而查獲或防止重大危害治安事件之發生，始
      有其適用。是依上開規定必須被告將自己原持有之上揭違
      禁物所取得之來源，與所轉手之流向，交代清楚，因而使
      犯罪調（偵）查人員，得以一併查獲相關涉案者；或因而
      防止他人利用該違禁物而發生重大危害治安之事件，始符
      減免其刑之要件（最高法院96年度臺上字第1962號裁判意
      旨參照）。查本件被告於警詢、偵查及本院審理中，雖均
      自白犯行，並稱該改造槍枝係受綽號「小傑」之友人委託
      寄藏而來，然此業據本院函詢新北市政府警察局金山分局
      後續偵辦情形，而經該局於100 年12月9 日以新北警金刑
      字第1000024636號函回覆，說明被告於警詢中所指述之對
      象未足明確，無法續行追查槍枝來源等語。是以，足見本
      案司法警察並無因被告之供述而查獲相關涉案者或因此防
      止重大危害治安事件之發生，顯然並不符合上開「因而查
      獲」之要件，是本案並無槍砲彈藥刀械管制條例第18條第
      4 項規定之適用，附此敘明。茲審酌被告明知本案之半自
      動改造手槍具有殺傷力，依法不得任意持有、收受，竟仍
      基於友人所託而收受寄藏，惟被告主動自首本件犯行，犯
      後態度良好，另衡以被告尚非基於犯罪之目的而主動持有
      本案槍砲，且亦未因此而造成其他損害，暨其國小畢業之
      智識程度、育有四子之家庭狀況等一切情狀，爰量處如主
      文所示之刑，並就罰金部分諭知易服勞役之折算標準，公
      訴人就本案具體求刑有期徒刑5 年稍嫌過重。至扣案之改
      造手槍壹支（含彈匣1 個，槍枝管制編號：
      0000000000 號 ）為違禁物，應依刑法第38條第1 項第1
      款規定宣告沒收。
  三、據上論斷，應依刑事訴訟法第299 條第1 項前段，槍砲彈
      藥刀械管制條例第8 條第4 項、第18條第1 項前段，刑法
      第11 條 、第47條第1 項、第42條第3 項前段、第38條第
      1 項第1款 ，判決如主文。
本案經檢察官黃仙宜到庭執行職務。
中    華    民    國   100    年    4     月    27    日
                  刑事第一庭審判長法  官  林秀鳳
                                  法  官  徐文瑞
                                  法  官  劉瓊雯
如不服本判決應於收受送達後10日內向本院提出上訴書狀，並應
敘述具體理由；其未敘述上訴理由者，應於上訴期間屆滿後20日
內向本院補提理由書（均須按他造當事人之人數附繕本）「切勿
逕送上級法院」。
以上正本證明與原本無異。
                                  書記官  吳尚文
中    華    民    國  101     年    5     月     1    日
本案論罪科刑法條全文：
槍砲彈藥刀械管制條例第8條
未經許可，製造、販賣或運輸鋼筆槍、瓦斯槍、麻醉槍、獵槍、
空氣槍或第4 條第1 項第1 款所定其他可發射金屬或子彈具有殺
傷力之各式槍砲者，處無期徒刑或5 年以上有期徒刑，併科新臺
幣1 千萬元以下罰金。
未經許可，轉讓、出租或出借前項所列槍枝者，處5 年以上有期
徒刑，併科新臺幣1 千萬元以下罰金。
意圖供自己或他人犯罪之用，而犯前二項之罪者，處無期徒刑或
7 年以上有期徒刑，併科新臺幣1 千萬元以下罰金。
未經許可，持有、寄藏或意圖販賣而陳列第1 項所列槍枝者，處
3 年以上10年以下有期徒刑，併科新臺幣7 百萬元以下罰金。
第 1 項至第 3 項之未遂犯罰之。
犯第1 項、第2 項或第4 項有關空氣槍之罪，其情節輕微者，得
減輕其刑。